【裁判字號】    97,訴,482
【裁判日期】    971121
【裁判案由】    毒品危害防制條例
【裁判全文】
臺灣宜蘭地方法院刑事判決               97年度訴字第482號
公  訴  人  臺灣宜蘭地方法院檢察署檢察官
被      告  甲○○
上列被告因違反毒品危害防制條例案件，經檢察官提起公訴（97
年度毒偵字第206號、96年度毒偵字第1198號），本院合議庭裁
定適用簡式審判程序，爰不經通常程序判決如下：
    主  文
甲○○施用第一級毒品，累犯，處有期徒刑捌月；又施用第一級
毒品，累犯，處有期徒刑捌月。應執行有期徒刑壹年貳月。
    事  實
一、甲○○前因施用毒品案件，經本院以87年度毒聲字第224號
    裁定送觀察勒戒，因認無繼續施用毒品傾向，經臺灣宜蘭地
    方法院檢察署檢察官於民國87年10月27日以87年度偵字第27
    28號為不起訴處分確定。又因施用毒品案件，經本院以88年
    度毒聲字第147號裁定送觀察勒戒後，因認有繼續施用毒品
    傾向，經裁定令入戒治處所施以強制戒治，於90年6月10日
    戒治期滿，並經本院以88年度訴字第210號判決判處有期徒
    刑1年6月確定。復因犯竊盜、毒品等案件，經本院分別以89
    年度易字第331號、90年度宜簡字第177號、91年度宜簡字第
    14號、94年度訴字第384號、判決判處有期徒刑3月、1年、8
    月、10月確定，上開各罪，於90年6月10日入監執行，於93
    年7月4日縮刑期滿執行完畢。又因竊盜、毒品、詐欺等案件
    ，經本院以94年度宜簡字第256號、94年度訴字第384號、94
    年度羅簡字第292號判決判處有期徒刑3月、10月、5月，並
    定應執行刑為1年4月確定，再因施用毒品案件，經本院以95
    年度訴字第239號判處有期徒刑1年，減刑為有期徒刑6月確
    定，於94年10月28日入監執行，並於96年7月16日縮刑期滿
    執行完畢。詎仍不知悔改，竟基於施用第一級毒品海洛因之
    犯意，於96年9月14日某時許，在宜蘭醫院之廁所內，施用
    第一級毒品海洛因1次，又基於施用第一級毒品海洛因之犯
    意，於96年12月27日上午某時許，在宜蘭醫院之廁所內，施
    用第一級毒品海洛因1次。嗣於96年9月16日、96年12月27日
    為警採集其尿液送驗後，因而查知上情。
二、案經宜蘭縣政府警察局宜蘭分局報請臺灣宜蘭地方法院檢察
    署檢察官偵查起訴。
    理  由
一、上開事實，業據被告甲○○於本院審理時均坦承不諱，且被
    告於96年9月16日、96年12月27日經警採尿送驗結果，確呈
    嗎啡陽性反應，此有慈濟大學濫用藥物檢驗中心檢驗總表、
    尿液編號對照表在卷可稽，核均與被告前開任意性自白之事
    實相符，自堪信為真實。查被告前因施用毒品案件，經本院
    以87年度毒聲字第224號裁定送觀察勒戒，因認無繼續施用
    毒品傾向，經臺灣宜蘭地方法院檢察署檢察官於87年10月27
    日以87年度偵字第27 28號為不起訴處分確定。又因施用毒
    品案件經本院以88年度毒聲字第147號裁定送觀察勒戒後，
    因認有繼續施用毒品傾向，經裁定令入戒治處所施以強制戒
    治，於90年6月10日戒治期滿，並經本院以88年度訴字第210
    號判決判處有期徒刑1年6月確定。復因竊盜、毒品等案件，
    經本院分別以89年度易字第331號、90年度宜簡字第177 號
    、91年度宜簡字第14號、94年度訴字第384號、判決判處有
    期徒刑3月、1年、8月、10月確定，上開各罪，於90年6 月
    10日入監執行，於93年7月4日縮刑期滿執行完畢。又因竊盜
    、毒品、詐欺等案件，經本院以94年度宜簡字第256號、94
    年度訴字第384號、94年度羅簡字第292號判決判處有期徒刑
    3月、10月、5月，並定應執行刑為1年4月確定，復因施用毒
    品案件，經本院以95年度訴字第239號判處有期徒刑1年，減
    刑為有期徒刑6月確定，於94年10月28日入監執行，於96年7
    月16日縮刑期滿執行完畢，有臺灣高等法院被告前案紀錄表
    在卷可按，本件事證明確，被告犯行堪以認定，應依法論科
    。
二、核被告所為，均係犯毒品危害防制條例第10條第1項之施用
    第一級毒品罪。其施用毒品前持有毒品之低度行為，為施用
    毒品之高度行為所吸收，均不另論罪。其所犯上開2罪，犯
    意各別，行為互殊，應分論併罰。查被告前因竊盜、毒品、
    詐欺等案件，經本院以94年度宜簡字第256號、94年度訴字
    第384號、94年度羅簡字第292號判決判處有期徒刑3月、10
    月、5月，並定應執行刑為1年4月確定，復因施用毒品案件
    ，經本院以95年度訴字第239號判處有期徒刑1年，減刑為有
    期徒刑6月確定，於94年10月28日入監執行，於96年7月16日
    縮刑期滿執行完畢，有卷附臺灣高等法院被告前案紀錄表可
    按，其受有期徒刑之執行完畢後，5年內故意再犯本件有期
    徒刑以上之罪，均為累犯，均應依法加重其刑。爰審酌被告
    施用毒品之行為對於自己及社會所造成之危害程度非輕，且
    經觀察勒戒、強制戒治後，仍難抑毒癮，再度施用毒品，惟
    念其犯後審理中坦承犯行，態度尚稱良好等一切情狀，分別
    量處如主文所示之刑，並定其應執行之刑。
據上論斷，應依刑事訴訟法第273條之1、第299條第1項前段，毒
品危害防制條例第10條第1項，刑法第11條前段、第47條第1項、
第51條第5款，判決如主文。
本案經檢察官張立言到庭執行職務
中    華    民    國    97    年    11    月    21    日
                  刑事第二庭法  官  鄭貽馨
以上正本證明與原本無異。
如不服本判決應於收受判決後10日內向本院提出上訴書狀，並應
敘述具體理由；其未敘述上述理由者，應於上訴期間屆滿後20日
內向本院補提理由書 (均須按他造當事人之人數附繕本)「切勿
逕送上級法院」。
                            書記官  林嘉萍
中    華    民    國    97    年    11    月    24    日
附錄本案論罪科刑法條全文：
毒品危害防制條例第10條
施用第一級毒品者，處 6 月以上 5 年以下有期徒刑。
施用第二級毒品者，處 3 年以下有期徒刑。


司法院資訊處製作；財團法人民間司法改革基金會備份。
